臺灣彰化地方法院刑事判決
111年度訴字第211號
公  訴  人  臺灣彰化地方檢察署檢察官
被      告  何雅淳


選任辯護人  江銘栗律師
上列被告因妨害電腦使用案件，經檢察官提起公訴（110年度偵
字第1689號），本院判決如下：
    主  文
何雅淳無罪。
    理  由
一、公訴意旨略以：被告何雅淳於民國108年2月間至109年12月2
    2日間任職於禾勤環保工程有限公司（下稱禾勤公司），竟
    基於無故刪除他人電腦電磁紀錄之犯意，於109年12月22日
    上午10時50分許，未經禾勤公司之同意及授權，在彰化縣○○
    鎮○○路0段000巷00弄00號之辦公室，登入該辦公室之電腦，
    刪除禾勤公司所有之「入車表」、「出車表」、「過戶報廢
    單」等資料，致生損害於禾勤公司。因而認被告涉犯刑法第
    359條之無故刪除電腦電磁紀錄罪嫌。
二、按被告未經審判證明有罪確定前，推定其為無罪；犯罪事實
    ，應依證據認定之，無證據不得認定犯罪事實。又不能證明
    被告犯罪者，應諭知無罪之判決，刑事訴訟法第154條、第3
    01條第1項分別定有明文。次按認定犯罪事實所憑之證據，
    雖不以直接證據為限，間接證據亦包括在內，然而無論直接
    證據或間接證據，其為訴訟上之證明，須於通常一般人均不
    致有所懷疑，而得確信其為真實之程度者，始得據為有罪之
    認定，倘其證明尚未達到此一程度，而有合理之懷疑存在時
    ，即難遽採為不利被告之認定（最高法院76年台上字第4986
    號判例要旨參照）。另按刑事訴訟法第161條已於91年2月8
    日修正公布，其第1項規定檢察官就被告犯罪事實，應負舉
    證責任，並指出證明之方法。因此，檢察官對於起訴之犯罪
    事實，應負提出證據及說服之實質舉證責任。倘其所提出之
    證據，不足為被告有罪之積極證明，或其指出證明之方法，
    無從說服法院以形成被告有罪之心證，基於無罪推定之原則
    ，自應為被告無罪判決之諭知（最高法院92年台上字第128
    號判例要旨參照）。
三、公訴意旨認被告涉有上述無故刪除電腦電磁紀錄罪嫌，是以
    被告於警詢及偵查中之供述、證人即告訴人代表人洪勤琇之
    證述、及監視器畫面擷取照片、職務報告等資料，並以警員
    職務報告記載被告會同本案承辦警員、告訴人公司人員一同
    勘驗電腦主機，被告仍無法開啟遭刪除之相關資料等情，為
    其主要論據。
四、訊據被告堅決否認有何刪除資料之犯行，辯稱：當時是整理
    電腦螢幕畫面捷徑等語。經查：
  ㈠證人即告訴人代表人洪勤琇之證述、及監視器畫面擷取照片
    等件，只能證明被告有於上述時地操作電腦，尚難證明被告
    是否刪除電腦資料。
　㈡警員110年3月2日職務報告是記載：請告訴人提供電腦送鑑定
    ，但告訴人表示因公司營業問題無法提供等語（見偵卷第15
    頁）；警員110年8月17日職務報告是記載：相關電腦已於11
    0年8月10日送數位鑑識等語（見偵卷第33頁）；所以，起訴
    書所指上述職務報告，也不能證明起訴書所指之被告犯行。
　㈡另卷附警員職務報告是記載：於111年1月20日會同被告、告
    訴人負責人一同勘驗電腦，被告無法開啟告訴人所稱遭刪除
    之資料等語（見偵卷第101頁）。但被告已於110年8月10日
    離職，而此部分警員是在111年1月20日才會同被告等人開啟
    該電腦，二者相距時間已超過5個月，被告離職後已無法接
    觸該電腦，該電腦都在告訴人公司掌控支配之下，不能以11
    1年1月20日不能開啟上述資料遽為不利被告之認定。
　㈢上述電腦經送彰化縣警察局數位鑑識執行還原程序，並說明
    ：⑴未發現附件照片內所示WORD及EXCEL檔，亦無刪除紀錄，
    ⑵未發現相同檔名之相關紀錄，無法判定109年12月22日是否
    仍存在檔案，⑶未發現109年12月22日有刪除檔案紀錄，⑷檢
    附HTML報告檔，有該局111年3月31日彰警刑字第1110023536
    號函及所附資料附卷可以參酌（見本院卷第59至63頁）。
五、綜上，被告否認有何刪除資料之犯行，起訴書所載上述證據
    ，均尚不能證明起訴書所指之被告犯行，如上所述，又上述
    電腦經數位鑑識結果，無法判定109年12月22日是否仍存在
    檔案，也未發現109年12月22日有刪除檔案紀錄，亦如上述
    ，公訴人所舉證據不足使本院達到確信被告有公訴人所指犯
    行為真實之程度，又查無其他積極證據足證被告有公訴人所
    指犯行，本件不能證明被告犯罪，自應為被告無罪之諭知。
據上論斷，依刑事訴訟法第301條第1項，判決如主文。
本案經檢察官賴志盛起訴，檢察官劉欣雅到庭執行職務。
中　　華　　民　　國　 111　　年　　7　　 月　　14　　日
              刑事第四庭    審判長法官  余仕明
                            法      官  黃玉齡
                            法      官  許家偉
以上正本證明與原本無異。
如不服本判決應於收受判決後20日內向本院提出上訴書狀，並應
敘述具體理由。其未敘述上訴理由者，應於上訴期間屆滿後20日
內向本院補提理由書( 均須按他造當事人之人數附繕本) 「切勿
逕送上級法院」。
告訴人或被害人對於判決如有不服具備理由請求檢察官上訴者，
其上訴期間之計算係以檢察官收受判決正本之日期為準。
中　　華　　民　　國　　111 　年　　7 　　月　　14　　日
                                書記官  魏嘉信